---
title: "ANCOVA"
author: "liuc"
date: "2/11/2022"
output: pdf_document
---

```{r setup, include=FALSE}
knitr::opts_chunk$set(echo = TRUE)
```

## 协方差分析

此文通过一个小示例记录协方差分析在计算 emmeans 中的应用。 比如在具有主要结局指标的重复测量数据分析中， 以baseline作为协变量，以某一时期的结果作为主要结局变量，则通常会采用协变量的方法进行分析。
协变量分析的效应值就是矫正过的在各个分组中的均值，协方差分析的自变量至少包括一个分类变量和一个数值型变量。
emmenas为在各个分组中outcome的均值；contrasts为不同分组间的差异，汇报的结果一般还需要包括Pvalue和95%CI。


```{r}
library(tidyverse)
library(rstatix)
```


```{r}
library(grafify)
library(emmeans)
```

```{r}
df <- readr::read_rds('./datasets/foo3.rds')

# 此数据集中以W24D1作为主要结局指标。
# W1D1作为协变量，可以理解为W1为basline数据
# 研究项目分组 为分类变量。

skimr::skim(df)
```

首先是否满足的分析条件，和一般线性回归一样，需要满足LINE，同时还需要协变量和因变量之间不存在交互效应。
以下分步骤所做的检测，亦可在模型建立后performance::check_model进行（推荐）。

```{r}
# 正态性
df %>% group_by(`研究项目分组`) %>% identify_outliers(diffW24)
df %>% group_by(`研究项目分组`) %>% shapiro_test(diffW24)
df %>% levene_test(diffW24 ~ `研究项目分组`)

# 线性，不同分组
ggpubr::ggscatter(
  df, x = "W1D1", y = "diffW24",
  color = "研究项目分组", add = "reg.line"
)+
  ggpubr::stat_regline_equation(
    aes(label =  paste(..eq.label.., ..rr.label.., sep = "~~~~"), color = `研究项目分组`)
  )

# 因变量和协变量的交互效应, 如果有交互效应应该怎么处理呢
anova_test(data = df,
       formula = diffW24 ~ `研究项目分组`* W1D1
       )

```

当以上条件基本满足后就可以展开协方差分析。作为其实本质是线性分析的方法，其可以纳入的协变量的个数不应该只有一个吧。。。
one-way ANCOVA
构建模型。在R中需要注意*aov函数要求协变量写在效应变量前面*。

```{r}
# 
aov_res <- aov(diffW24 ~ W1D1 + `研究项目分组`, # W1D1为需考虑的协变量
               data = df)

# type III
car::Anova(aov_res, type =  'III')

# 两两post hoc 分析
pwc3 <- emmeans_test(
  diffW24 ~ `研究项目分组`,
  covariate = W1D1,
  p.adjust.method = "bonferroni",
  data = df,
  detailed = TRUE
  )
pwc3 # pairwise comparison p-value, 可以看到其95%CI没有经过矫正
get_emmeans(pwc3)

grafify::posthoc_Levelwise(Model = aov_res,
                           Fixed_Factor = c("研究项目分组"),
                           infer = c(TRUE, TRUE)
                           )
```

emmeans 计算以及分析.
以上所用到的函数emmeans_test和posthoc_Levelwise的结果在95%CI上有些许出入，应该和不同的矫正方法有关。
下面对协方差的emmeans利用emmeans包分步进行。可以看到emmeans_test的结果没有经过P值矫正，而posthoc_Levelwise的
95%CI经过了bonferroni矫正。

```{r}
(emm_res <- emmeans(aov_res, specs = '研究项目分组'))

pairs(emm_res, adjust = 'bonferroni', infer = c(TRUE, TRUE))

plot(emm_res, comparisons = TRUE) + theme_bw() +
  labs(x = "Estimated Marginal Mean")
```

### 和线性模型的对比

将下面的模型和aov_res对比，可以见到二者是一致的。

```{r}
# ?aov 本就是利用线性模型得到的分析

lm_fit <- lm(diffW24 ~ W1D1 + `研究项目分组`,
               data = df)

summary(lm_fit)
car::Anova(lm_fit, type = 'III')
```

### 多因素协方差分析

多因素方差分析和多因素协方差分析类同。
在进行post hoc分析时，要依据交互效应是否有统计学意义，进行不同的分析思路。
如果没有交互效应则按照一个分组分别汇报另一个分组的主效应。
如果交互效应有统计学意义，则可以按照dislevel的分组分别对`研究项目分组`进行oneway ANCOVA的分析. 然后Compute pairwise comparisons between treatment groups 


```{r}
aov.res2 <- aov(formula = diffW24 ~ W1D1 + `研究项目分组` * dislevel,
                data = df
                )

performance(aov.res2)
car::Anova(aov.res2, type = 'III')
```

下面进行post-hoc 分析. 考虑没有交互效应。
按照dislevel分组，分别计算`研究项目分组`分组中的emmeans。

```{r}
pc <- emmeans::emmeans(aov.res2,
                       specs = trt.vs.ctrl ~ `研究项目分组`|dislevel,
                       type = "response",
                       ref = 1,
                       adjust = 'fdr', infer = c(TRUE, TRUE))
pc

(emm_res <- emmeans(aov.res2, specs = c("研究项目分组", 'dislevel')))
contrast(emm_res, method = 'trt.vs.ctrl',
         type = 'response', adjust = 'fdr',by = 'dislevel', infer = c(TRUE, TRUE))
```

####  将结果输出成所需要的表格并绘制森林图

```{r}
con_p <- pc$contrasts %>% as.data.frame() %>% 
  as_tibble()

plot(pc) + theme_bw()
```

下面利用forestplot包进行绘制，不过此包的使用主要是还是以整理成其所需要的数据格式为主，似乎可操作性差一些。

```{r}
library(forestplot)

ss <- tibble(mean  = 0.531, 
             lower = 0.386,
             upper = 0.731,
             dislevel = "Summary",
             contrast = NA,
             summary = TRUE)

header <- tibble(dislevel = c("Dislevel"),
                 contrast = c("Contrast"),
                 summary = TRUE)

empty_row <- tibble(mean = NA_real_)

con_p <- con_p %>% 
  rename('mean'=estimate,
         'lower' = lower.CL,
         'upper' = upper.CL
         ) %>% select(dislevel, contrast, mean, lower, upper)

header %>% bind_rows(con_p) %>% bind_rows(empty_row) %>% bind_rows(ss) %>% 
  forestplot(
    labeltext = c(dislevel, contrast),
    hrzl_lines = gpar(col = "#444444"),
    is.summary = summary,
    grid = structure(c(10), 
                     gp = gpar(lty = 2, col = "#CCCCFF")),
    col = fpColors(box = "royalblue",
                   line = "darkblue",
                   summary = "royalblue")
  )
```



