---
title: "Correspondence analysis"
author: "liuc"
date: "11/9/2021"
output: html_document
---

```{r setup, include=FALSE}
knitr::opts_chunk$set(echo = TRUE)
```

## Correspondence analysis

对应分析,以及去势对应分析等常用于分类数据，当研究多个分类变量的关系时，用卡方检验或对数优势线性模型难以直观简单的
给出各变量间的关系。而对应分析可以给出直观的结果解释。它把R型因子分析和Q型因子分析结合起来，以少数几个公共因子的综合指标去描述研究对象在空间上的联系。
CA有时会产生弓形效应，DCA可用以消除这个问题。

```{r}
library(medicaldata)
library(FactoMineR)
library(tidymodels)
library(MASS)
library(discrim)
```

### 对应分析的一个小事例

```{r}
# 以列联表数据为例子
# http://www.sthda.com/english/articles/31-principal-component-methods-in-r-practical-guide/113-ca-correspondence-analysis-in-r-essentials/
data(housetasks, package = 'factoextra')
gplots::balloonplot(t(as.table(as.matrix(housetasks))))


res.ca <- FactoMineR::CA(housetasks)

# Eigenvalue
eig.val = get_eigenvalue(res.ca)
eig.val
```
_结果解读_: 对应分析用于多个变量间关系的分析，类似于卡方检验。



### Discriminant Analysis is more stable than logistic regression for multi-class 

http://www.sthda.com/english/articles/36-classification-methods-essentials/146-discriminant-analysis-essentials-in-r/

判别分析包括有多个变种，包括线性判别分析、mixture DA, Flexible DA....
下面为lda线性判别分析的一般过程

```{r}
# preprocess the data
df_split <- initial_split(iris, prop = 0.8)
X_train <- training(df_split)
X_test <- testing(df_split)
# lda 可以考虑对输入矩阵进行标准化scale


# build model
discrim_linear_MASS_spec <-
  discrim_linear() %>%
  set_engine('MASS')

discrim_fit <- discrim_linear_MASS_spec %>% 
  fit(Species ~ ., data = X_train)

fit_res <- X_test %>% 
  dplyr::select(Species) %>% 
  bind_cols(predict(discrim_fit, X_test))

predict(discrim_fit$fit)
```

metrics, 以及提取模型本身的参数

```{r}
conf_mat(fit_res, truth = Species, estimate = .pred_class)
```


### use MASS for lda analysis
tidymodels 似乎还没有特别成熟

```{r}
model <- lda(
  Species ~ ., data = X_train
)

model # 和discrim_fit$fit不一致就很烦人了

ggplot(cbind(X_train, predict(model)$x), aes(LD1, LD2, color = Species)) +
  geom_point() +
  stat_ellipse(level = 0.95, show.legend = FALSE) + theme_bw()

```

### 二次判别分析

二次判别分析由于不假定个类别的协方差相等，因此比lda较为灵活一些，对于样本量较大的数据可以采用qda

```{r}
pda_moodel <- qda(
  Species ~ ., data = X_train
)

```


### 混合判别分析

```{r}
library(mda)
```



