---
title: "complete_ttest"
author: "liuc"
date: '2022-05-31'
output: pdf_document
---

```{r setup, include=FALSE}
knitr::opts_chunk$set(echo = TRUE)
```

## t-test

https://r4stats.com/articles/add-ons/

详细的T-TEST流程，结果参考SPSS.
应该包括: EDA（尤其对）outcome变量分组的柱状图QQ图、是否满足正态性、方差齐性、观测值之间是否独立、观测值是否存在异常值, 结果如何解读和呈现(mean difference  SE CI P-value  effect_size )，以表格的形式输出结果。
对于样本量也需要一些先验知识进行确定。以下仅以最为常见的独立样本T检验进行演示，配对样本或独立样本等修改下参数。

```{r}
library(tidyverse)
library(easystats)
library(gtsummary)
# library(expss)# table like SPSS
```


## Step1. EDA以及描述性统计结果

```{r}
df <- haven::read_sav('./datasets/two_sample_ttest.sav') %>% 
  mutate(gender = as_factor(gender))

# 描述性统计
stderror <- function(x) sd(x)/sqrt(length(x))

df %>% group_by(gender) %>% 
  summarise(num = n(),
            mean = mean(score),
            sd = sd(score),
            se_mean = stderror(score)
            )

# EDA
ggplot(df, aes(x = factor(gender), y = score)) +
  geom_boxplot(outlier.colour = 'red') +
  theme_bw()

```


## Step2. 满足假设条件

`base`包里的这几个函数都不支持`group_by`的数据, 改用`aggregate`函数进行。

```{r}
# outlier 检查
check_outliers(df, method = 'iqr')

# 正态性检验
aggregate(formula = score ~ gender, 
          data = df, 
          FUN = function(x) {y <- shapiro.test(x); c(statistic = y$statistic, pvalue = y$p.value)}
          )

df %>%
  group_by(gender) %>%
  summarise(statistic = shapiro.test(score)$statistic,
            p.value = shapiro.test(score)$p.value)

# 方差齐性检验，在SPSS中center默认的是mean
car::leveneTest(data = df,
                y = score ~ gender,
                center = 'median'
                )

```




## Step3. ttest检验以及结果呈现

`htest`对象的结果提取不如`lm`类更为简单呀。

```{r}
t_res <- t.test(
  formula = score ~ gender,
  data = df,
  alternative = 'two.sided',
  paired = FALSE,
  var.equal = TRUE
)

t_res

# effect size
effectsize::effectsize(t_res)


# 以tibble表格的形式呈现结果
final_res <- tibble(
  t = t_res$statistic,
  pvalue = t_res$p.value,
  group1_mean = t_res$estimate[[1]],
  group2_mean = t_res$estimate[[2]],
  ci_up = t_res$conf.int[1],
  ci_down = t_res$conf.int[2]
)

final_res

```

绘制95%CI的示意图：
```{r}

```


线性模型等价分析
```{r}
res <- lm(formula = score ~ gender, data = df)

effectsize(res)
```








