---
title: "global linear regression"
author: "liuc"
date: "11/2/2021"
output: html_document
---

```{r setup, include=FALSE}
knitr::opts_chunk$set(echo = TRUE)
```

```{r, include=FALSE}
library(easystats)
library(glmnet)
library(glm2)
library(logbin)
library(ggeffects)
library(emmeans)

```

## interpret glm results

> https://biologyforfun.wordpress.com/2014/04/08/interpreting-interaction-coefficient-in-r-part1-lm/


广义线性模型是指一类，


```{r}
df2 <- readRDS('./datasets/df2.rds')

glm_model <- glm(
  formula = score ~ time * class + AGE,
  data = df2,
  family = 'gaussian'
)

summary(glm_model)

```

**interpret the results:** 首先是Coefficients, 可以看到，对于这批次数据而言，lme/gee的结果极为类似.

带有交互作用的解释：Intercept值为532.929，score值在timeDay0和class0这二者分类变量的baseline值。timeDay 1, score 对比baseline增加 94.286 在Day==1以及class==0等在control时。以此类推。timeDay 1:class1，class ==1、在timeDay1时score值 相比于class==1、timeDay0减少了-332，既是timeday==1、class==0时score增加的94.286，在timeday==1，class==1时score值变化为532.929-4.761+ 94.286-332.125.

在多个covariates的多重线性回归中，定量变量的解释是在其他定量变量constant的情况下其每改变一个单位，因变量改变的值，而不用去考虑分类变量是否为control，处于哪个组都可以。


```{r}
anova(glm_model)
```
*结果解读：*


## interpret lm results

对于线性回归还是适合用`lm`函数。

```{r}
# 线性回归需要符合LINE条件，其在临床预测模型和诊断模型. 模型自身的评价标准和对test数据集的评价
# 线性模型里面能用*号吗？按照模型的定义应该是不可以的。因为这样便引入了交互项、共线性？

lm_fit <- lm(
  score ~ class*time + AGE,
  data = df2
)

summary(lm_fit)

```

*interpret results:* Residuals指的是模型的每一个预测值和真实值间的差值，通过`summary(df2$score-lm_fit$fitted.values)`可以得到类似的结果. 在利用QQplot图观察时，可以进一步分析模型在两端的预测情况。Coefficients中Estimate指的是在利用诸如最小二乘法估计最小离差平方和得到的slope和intercept，再加入交互效应时，SE可以用来计算estimate的CI（比如1.96*SE+—）,而且一般而言SE大于estimate值，其P值一般没有意义。t值为Estimate/SE。P值为系数为0的概率，比如我们可以说class0的timeDay7在模型中是有意义的变量, class1没有统计学意义，则样本在两分组中没有差异。Residual standard error指的是残差的均值(the average amount that the actual values of Y (the dots) differ from the predictions (the line) in units of Y. In general, we want the smallest residual standard error possible, because that means our model’s prediction line is very close to the actual values, on average)。对于R2, multiple 一般用于简单线性模型，adjusted一般用于多变量模型。F-statistic和p-value是模型整体假设检验，可以理解为其null假设为模型的所有系数都是0。
在线性回归中，对于简单的一元线性回归，t检验值和F检验值是一样的，在多元线性回归中F检验假设模型整体。


```{r}
anova(lm_fit) # anova的结果为Type II tests

car::Anova(lm_fit, type = 'III')
```

*结果解读：*anova对线性模型的分析是计算，其结果中p值小于0.05的一般认为是对模型有贡献的变量。


conditional plot, 在其他因素保持不变的情况下，某一变量在

```{r}
visreg::visreg(lm_fit, xvar = 'class', by = 'time', type = 'conditional')
```

```{r}
modelbased::estimate_contrasts(lm_fit, contrast = c("class", "time"))
```


```{r}
modelbased::estimate_means(lm_fit, at = c("time", 'class'))

ggeffects::ggemmeans(lm_fit, terms = c("time", 'class')) |> plot()
```
对于分类变量一般会计算emmeans，其是指在矫正了其他变量


```{r}
modelbased::estimate_slopes(lm_fit)
```
针对一般线性模型中的连续变量，



标准化回归系数对比不同自变量对因变量的影响：
一般线性回归模型的效应值就是其std.coeff.

```{r}
sjPlot::plot_model(lm_fit,
           type = "std",      # 计算标准化回归系数
           sort.est = TRUE,    # 进行排序
           show.values = TRUE,  # 显示数值
           show.p = TRUE,     # 显示p值
           value.offset = 0.2,  # 调整数值的位置
           vline.color = "gray",    # 修改穿越0的线条颜色
           title = "Summary of the regression model")    # 添加题目

# effectsize::effectsize(lm_fit)
```




```{r}
lm_fit2 <- lm(
  score ~ class + time + AGE,
  data = df2
)
```


## by glmnet

```{r}
X <- df2 %>% dplyr::select()
lm_fit2 <- glmnet::glmnet(x = X, 
                          y = y,
                          family = 'gaussian')

summary(lm_fit2)
```

## different family

对于广义线性模型，对不同数据具有不同的模型选择。



### 负二项分布

```{r}
# 负二项分布
# 负二项分布回归一般用于count数据，尤其较为离散over-dispersed分布的count数据，柏松分布假设means和var是same的。
# negative binomial models assume the conditional means are not equal to the conditional variances
library(MASS)
dat <- read_csv('./datasets/Lab_exp.csv')

# check assumptions
with(dat, tapply(Diplo_intensity, Treatment, function(x) {
    sprintf("M (SD) = %1.2f (%1.2f)", mean(x), sd(x))
}))

m1 <- MASS::glm.nb(formula = Diplo_intensity~Treatment,
                   data = dat %>% filter(Treatment %in% c('Infected HG', 'Control')))

# 95% CI for estimate
est <- cbind(Estimate = coef(m1), confint(m1))
exp(est)

summary(m1)
anova(m1)
```

```{r}
# mvabund 负二项分布建模
library(mvabund)

mm1 <- manyglm(
  formula = Diplo_intensity~Treatment,
  data = dat,
  family = 'negative.binomial'
)

summary(mm1)
# summary.manyglm(mm1, test = 'wald', nBoot = 9999)
```


*结果解读: *对于MASS包，其summary后的系数和一般线性模型的解释类似，如连续性变量则是其每改变一个单位对outcome的log count的影响，对于离散变量则是和refer group的对比。



多变量的MASS package & manyglm的对比

```{r}
m2 <- MASS::glm.nb(Diplo_intensity~Treatment+Fish_family+Fish_sex+Initial_weight_g, 
                   data = dat)
summary(m2)

mm2 <- manyglm(Diplo_intensity~Treatment+Fish_family+Fish_sex+Initial_weight_g, 
                   data = dat,
                   family = 'negative.binomial')
summary.manyglm(mm2, test = 'wald', nBoot = 9999)
```

评估负二项分布, 对于mvabund包performance包不支持，不过mvabund自身有提供一些手段; 对于MASS包的结果是支持的。

```{r}
performance::check_model(m2)
```


```{r}
# 对于两个模型的对比
m3 <- MASS::glm.nb(Diplo_intensity~Treatment + Fish_family, 
                   data = dat)

anova(m1, m3)

# 既然nb对于小数据不是很合适，对于DESeq2中的应用是怎么应用的呢
# To proceed, we need to make distributional assumptions. Essentially, what such assumptions do is that they let us compute the probabilities of rare events in the tails of the distribution – i.e., extraordinarily high or low counts – from a small number of distribution parameters.

```


下面是RNA counts数据的一个例子
https://www.huber.embl.de/msmb/Chap-CountData.html
```{r}

```




### log binomial

log binomial is a cousin to logistic regression, log link rather than logit link. Can be used to estimate adjusted
relative risk. 
log binomial对于common outcome计算时的RR值更为接近真实情况，而罗辑回归在rare outcome时所得到的OR可近似为RR。
Odds ratios are not good effect measures when the outcome of interest is common.

```{r}
# logbin package is a good choice
data("PimaIndiansDiabetes2", package = "mlbench")
PimaIndiansDiabetes2 <- na.omit(PimaIndiansDiabetes2)

# first we fit a logistic regression
l_reg <- glm(
  diabetes ~ glucose,
  data = PimaIndiansDiabetes2, family = 'binomial'
)
performance::performance(l_reg)


# then we fit a log binomial,but an error reporte
log_bin <- glm2(
  diabetes ~ glucose,
  data = PimaIndiansDiabetes2, family=binomial(link=log),
  start = c(log(mean()), rep(0, 1)) # https://stats.stackexchange.com/questions/105633/what-to-do-when-a-log-binomial-models-convergence-fails
  )


# then we use logbin package to fit a model
library(logbin)

lb <- logbin(
  diabetes ~ glucose,
  data = PimaIndiansDiabetes2, model = FALSE, 
  method = 'cem' # method有多种选择，分别对应不同的
)
performance::performance(lb)
```



### modified Poisson regression

Modified Poisson regression, which combines a log Poisson regression model with robust variance estimation, is a useful alternative to log binomial regression for estimating relative risks.

```{r}
# https://charliemarks.com/r-tutorials/modifiedpoissonregression
# https://rstudio-pubs-static.s3.amazonaws.com/5752_fc41dca85dd24539bc99868697de83d0.html

library(lmtest)
library(sandwich)

## Define a function to obtain ratio
..glm.ratio <- function(GLM.RESULT, DIGITS = 2, P.DIGITS = 3, CONF.LEVEL = 0.95) {

    if (GLM.RESULT$family$family == "binomial") {
        LABEL <- "OR"
    } else if (GLM.RESULT$family$family == "poisson") {
        LABEL <- "RR"
    } else {
        stop("Not logistic or Poisson model")
    }

    ## Extract coefficients and confidence interval
    COEF      <- stats::coef(GLM.RESULT)
    CONFINT   <- suppressMessages(stats::confint(GLM.RESULT, level = CONF.LEVEL))
    TABLE     <- cbind(coef = COEF, CONFINT)

    ## Turn them into OR
    TABLE.EXP <- round(exp(TABLE), DIGITS)

    colnames(TABLE.EXP)[1] <- LABEL

    ## Extract p-value
    PVAL <- round(summary(GLM.RESULT)$coef[,4], P.DIGITS)

    TABLE.EXP <- cbind(TABLE.EXP, "P" = PVAL)    
    TABLE.EXP
}

#First, I need to make a new variable, which will be 1 if the state’s life expectancy is at least 71 years and 0 otherwise
state.x77_2 <- as.data.frame(state.x77)
state.x77_2$seventyone <- ifelse(state.x77_2$`Life Exp`>=71, 1, 0)
state.x77_2$HSGrad <- state.x77_2$`HS Grad`
state.x77_2$ID <- 1:nrow(state.x77_2)

mp0 <- glm(seventyone ~ Illiteracy + Murder + HSGrad, 
             data=state.x77_2,
             family = binomial(link = "logit")
             )

# Fit by glm() then test using robust SE estimator
mp <- glm(seventyone ~ Illiteracy + Murder + HSGrad, 
             data=state.x77_2,
             family = poisson(link="log")
             )

res_p <- coeftest(mp, vcov = sandwich)

parameters::parameters(mp)

# this is the results
model_results <- round(cbind(exp(cbind(RR = res_p[,1], 
                                       LCI = res_p[,1] + qnorm(0.05/2)*res_p[,2],
                                       UCI = res_p[,1] - qnorm(0.05/2)*res_p[,2])),
                                       P = res_p[,4]),4)

## same results as model_results
geeglm.log.poisson <- geepack::geeglm(formula = seventyone ~ Illiteracy + Murder + HSGrad,
                             data    = state.x77_2,
                             family  = poisson(link = "log"),
                             id      = ID,
                             corstr  = "exchangeable")
summary(geeglm.log.poisson)


## The intercepts correspond to the baseline risk and baseline odds
cbind(
  RiskRatio = exp(coef(mp)),
  RR2 = exp(coef(geeglm.log.poisson)),
  OddsRatio = exp(coef(mp0))
)
```


