---
title: "linear_reg"
author: "liuc"
date: '2022-06-01'
output: pdf_document
---

```{r setup, include=FALSE}
knitr::opts_chunk$set(echo = TRUE)
```


## linear regression

线性回归作为应用很多，注意事项也很多的算法，在医学研究中有很多应用，此处做一个详细的示例。
主要关注点在于 计算标准化回归系数。
同时还会加上：Nomogram，森林图，校准曲线，DCA曲线等预测模型常见的内容。

回归模型的一大特点便是其具有a one-unit change in x has the same effect on Y regardless of what the other terms in the model are.
contrast plots和conditional plots的异同点在于？conditional plot是在考虑其他所有term的情况下展示某一term的方法， 一般其他term set to their median if the term is numberic or the most common category if the term is a factor. contrast plot 是对单位变化的绘制。

所用数据为`lasso_model.Rmd`中的office数据集。



### 标准化回归系数

标准化回归系数，是指消除了因变量和自变量所取单位的影响之后的回归系数，其绝对值的大小直接反映了自变量对因变量的影响程度。标准化回归系数的比较结果只是适用于某一特定环境的，而不是绝对正确的，它可能因时因地而变化。
通常我们在构建多因素回归模型时，方程中呈现的是未标准化回归系数，它是方程中不同自变量对应的原始的回归系数。它反映了在其他因素不变的情况下，该自变量每变化一个单位对因变量的作用大小。通过未标准化回归系数和常数项构建的方程，便可以对因变量进行预测，并得出结论。
而对于标准化回归系数，它是在对自变量和因变量同时进行标准化处理后所得到的回归系数，数据经过标准化处理后消除了量纲、数量级等差异的影响，使得不同变量之间具有可比性，因此可以用标准化回归系数来比较不同自变量对因变量的作用大小。
*通常我们主要关注的是标准化回归系数的绝对值大小，绝对值越大，可认为它对因变量的影响就越大。*


```{r}
library(glmnet)
library(rms)
library(sjPlot) # 绘制标准化回归系数
# library(QuantPsyc) # 计算标准化回归系数
library(visreg)
library(regplot) # A function to plot a regression nomogram of regression objects
library(finalfit) #
```


#### 一个lm的示例

最小二乘法，最小实际response变量和预测response值间的difference，即minimize the sum of squared residuals。OLS also assumes that the independent variables are fixed and measured without error, but this assumption is typically relaxed in practice. 既是讲OLS将自变量Predictor视为一个固定值，通常在GLM中自变量被视为随机变量。

除了`lm()`外，R中还提供了一系列的函数帮助提取lm对象的内容：
- `summary()` Displays detailed results for the fitted model
- `coefficients()` Lists the model parameters (intercept and slopes) for the fitted model
- `confint()` Provides confidence intervals for the model parameters (95% by default)
- `fitted()` Lists the predicted values in a fitted model
- `residuals()` Lists the residual values in a fitted model
- `anova()` Generates an ANOVA table for a fitted model, or an ANOVA table comparing two or more fitted models
- `vcov()` Lists the covariance matrix for model parameters
- `AIC()` Prints Akaike’s Information Criterion
- `plot()` Generates diagnostic plots for evaluating the fit of a model 
- `predict()` Uses a fitted model to predict response values for a new dataset


##### 简单线性回归

```{r}
# 
fit1 <- lm(weight ~ height, data=women)

summary(fit1)
```
*interpret: *The residual standard error (1.53 pounds) can be thought of as the average error in predicting weight from height using this model. 

```{r}
cor(women$weight, fitted(fit1))^2
```


```{r}
broom::augment(fit1)
```

```{r}
plot(women$height,women$weight, xlab="Height (in inches)", ylab="Weight (in pounds)")

abline(fit1)
```

##### 多项式回归

多项式回归或者通过log等对自变量进行转化后的模型依旧是线性模型，似乎对非线性模型有所误解呀我。。

```{r}
fit2 <- lm(weight ~ height + I(height^2), data=women)

summary(fit2)

# an nth-degree polynomial produces a curve with n-1 bends
fit3 <- lm(weight ~ height + I(height^2) +I(height^3), data=women)
```


##### multiple regression

```{r}
states <- as.data.frame(state.x77[,c("Murder", "Population", "Illiteracy", "Income", "Frost")])
```

```{r}
car::scatterplotMatrix(states, smooth=FALSE, main="Scatter Plot Matrix")
```

```{r}
fit4 <- lm(Murder ~ Population + Illiteracy + Income + Frost, data=states)

summary(fit4)
```
*interpret: *When there’s more than one predictor variable, the regression coefficients indicate the increase in the dependent variable for a unit change in a predictor variable, holding all other predictor variables constant. For example, the regression coefficient for Illiteracy is 4.14, suggesting that an increase of 1% in illiteracy is associated with a 4.14% increase in the murder rate, controlling for population, income, and temperature. 




#### 一些指标


像在`glm.Rmd`中演示的那样，用glm或lm所得到的线性模型结果是一致的。
使用的数据为lasso中的imdb数据集。
数据输入格式数据探索的内容在此先不考虑。
```{r}
lreg <- glm(imdb_rating ~ ., data=dat, family = 'gaussian')
```


绘制某变量的 校正其它变量后，再作图观察某一个自变量与应变量之间的关系, 亦可同时绘制全部。既是矫正后的散点图。
此处绘制`kelly`变量的散点图。
```{r}
visreg::visreg(lreg, 'kelly')
```


标准化回归系数, 也可以将数据scale后在进行建模，得到的结果是一致的。
```{r}
QuantPsyc::lm.beta(mymodel)
```


利用`sjPlot`包可以同时得到标准化回归系数和绘制图型
```{r}
sjPlot::plot_model(lreg,
           type = "std",      # 计算标准化回归系数
           sort.est = TRUE,    # 进行排序
           show.values = TRUE,  # 显示数值
           show.p = TRUE,     # 显示p值
           value.offset = 0.2,  # 调整数值的位置
           vline.color = "gray",    # 修改穿越0的线条颜色
           title = "Summary of the regression model")    # 添加题目


# 给出各个变量的标准化回归系数
sjPlot::tab_model(lreg, show.std = 'std')

```

### 模型变量的重要性。

```{r}
vip::vi(lreg)
```


### *通过线性模型理解dummy变量和contrast*

在R中分类变量会被R默认设置为dummy变量。


```{r}
df2 <- readRDS('./datasets/df2.rds')


lm_fit <- lm(
  score ~ time,
  data = df2
)
```

```{r}
tapply(df2$score, df2$time, mean)
```


_手动设置分类变量的编码形式_

> https://stats.oarc.ucla.edu/r/library/r-library-contrast-coding-systems-for-categorical-variables/

`stats::contr.XX`提供了很多contrast的方法。

不同的编码方式会影响分类变量的回归系数值。不过contrast应该不会变的吧？对于一个有分类变量的回归模型而言，其的方程式为相较于reference的变化，连续变量为每改变一个单位因变量的改变。

```{r, eval=FALSE}
# Don't run!!!
contrasts(df2$time)

# 设置完成后df2数据并不会发生变化，但是在后续的模型构建中会采用不同的编码方式
contrasts(df2$time) <- contr.treatment(3) # 依据因子的level数量设置


# 设置简单编码simple code
# 简单编码的Intercept为总的平均值tapply(df2$score, df2$time, mean) |> mean()
sim.code <- contr.treatment(3) - matrix(rep(1/3, 6), ncol=2)
# contrasts(df2$time) <- sim.code


# Deviation coding
contrasts(df2$time) <- contr.sum(3)

# Orthogonal Polynomial Coding
# 正交多项式编码一般用于有序分类变量，R默认对有序分类采用此编码方式
is.ordered(df2$time)
as.ordered(df2$time)
contrasts(df2$time) <- contr.poly(3)


# Helmert Coding, Reverse Helmert Coding
# Helmert Coding比较的是当前类别下的因变量平均值和后面的类别的因变量平均值。
# 和Helmert Coding刚好完全相反，每一个类别和它前面的类别比较。
# R中提供了contr.helmert，可以进行Reverse Helmert Coding：
contr.helmert(3)


# Forward Difference Coding/Backward Difference Coding
# 这种编码方式比较的是当前类别的因变量均值和它相邻的下一个类别的因变量均值；这种编码方式和前一种刚好相反，比较的是当前类别和它相邻的前一个类别的因变量均值。
# 在R中没有对应的函数，但是上面链接有提供

```

```{r}
lm_fit <- lm(
  score ~ time,
  data = df2
)
```


```{r}
summary(lm_fit)
```
*interpret* 在一个简单的线性模型中，time这一分类变量会自动变成dummy变量，Intercept的Estimate值为612.26，和因变量按照分类变量计算的均值中的Day0（即reference）均值是一样的，且-147.26=465.0000-612.2597，-64.70=547.5584-612.2597，以此类推。既是讲对于分类变量而言模型的系数为分组变量减去reference后的值。


*对于纳入了一个协变量的线性模型而言：*

```{r}
lm_fit2 <- lm(
  score ~ time + AGE,
  data = df2
)

summary(lm_fit2)
```

*interpret* 模型分类变量的Estimate值和lm_fit1的是保持一致的，但是Intercept截距的值变成了529.597，这是在纳入AGE协变量后的取值。



### regplot绘制列线图

```{r}
regplot::regplot(lreg)
```



### 利用`finalfit`一步法得到回归模型。

finalfit支持的模型包括：linear lm(), logistic glm(), hierarchical logistic lme4::glmer() and Cox proportional hazards survival::coxph() regression models.
```{r}
library(finalfit)


# 指定单因素的自变量
explanatory = c("jim", "kelly", "kevin", "michael")
# 指定多因素的自变量
explanatory_multi = c("kevin", "michael")
# 指定结局变量
dependent = "imdb_rating"
# 输出结果
dat %>%
  finalfit(dependent, explanatory, explanatory_multi)

# 使用ff_plot()函数将结果数据绘制森林图
dat %>%
  ff_plot(dependent, explanatory)
```




