---
title: "rf_pipeline"
author: "liuc"
date: "4/25/2021"
output: html_document
---

```{r setup, include=FALSE}
knitr::opts_chunk$set(echo = TRUE)
```

## R Markdown

```{r message=FALSE}
library(caret)
library(glmnet)

library(Boruta)

```

read data
```{r}
expr_file <- "./datasets/prostat.expr.symbol.txt"
metadata_file <- "./datasets/prostat.metadata.txt"
expr_mat <- read.table(expr_file, row.names = 1, header = T, sep="\t", 
                       stringsAsFactors =T)
# 处理异常的基因名字
rownames(expr_mat) <- make.names(rownames(expr_mat))
metadata <- read.table(metadata_file, row.names=1, header=T, sep="\t", stringsAsFactors =T)
table(metadata)
expr_mat <- t(expr_mat)
expr_mat_sampleL <- rownames(expr_mat)
metadata_sampleL <- rownames(metadata)
common_sampleL <- intersect(expr_mat_sampleL, metadata_sampleL)

expr_mat <- expr_mat[common_sampleL,,drop=F]
metadata <- metadata[common_sampleL,,drop=F]

```


```{r}
set.seed(42)

train_index <- createDataPartition(metadata$class, p=0.75, list = F)
train_data <- expr_mat[train_index,]
train_data_group <- metadata[["class"]][train_index]

test_data <- expr_mat[-train_index,]
test_data_group <- metadata[["class"]][-train_index]

dim(train_data)
dim(test_data)
```


### 建模

特征选择
`Boruta`法在特征变量筛选是既可以用于分类问题，也可以用于回归问题，其是通过随机森林建模并计算每个变量的重要性得分，通过和影子变量进行对比，得到重要的变量。
```{r}

boruta <- Boruta::Boruta(x = train_data, y = train_data_group, pValue=0.01, mcAdj=T, maxRuns=300)
table(boruta$finalDecision)
# boruta$finalDecision[boruta$finalDecision=="Confirmed"]

Boruta::plotImpHistory(boruta)
```


提取重要变量, 其结果为Tentative+Confirmed, 如下将提取99个变量

```{r}
boruta.finalVarsWithTentative <- data.frame(Item=getSelectedAttributes(boruta, withTentative = T), 
                                            Type="Boruta_with_tentative")

caret::featurePlot(train_data[,boruta.finalVarsWithTentative$Item], train_data_group, plot="box")

boruta_train_data <- train_data[, boruta.finalVarsWithTentative$Item]
boruta_test_data <- test_data[, boruta.finalVarsWithTentative$Item]
```

```{r}
generateTestVariableSet <- function(num_toal_variable){
  max_power <- ceiling(log10(num_toal_variable))
  tmp_subset <- c(unlist(sapply(1:max_power, function(x) (1:10)^x, simplify = F)), ceiling(max_power/3))
  #return(tmp_subset)
  base::unique(sort(tmp_subset[tmp_subset<num_toal_variable]))
}

trControl <- trainControl(method = 'repeatedcv', number = 10, repeats = 3)
# 在设置mtry时，可以随机选择，也可以Random generate 15 mtry values with tuneLength = 15
mtry <- generateTestVariableSet(ncol(boruta_train_data))
tuneGrid <- expand.grid(.mtry=mtry)

rf <- train(x = boruta_train_data, 
            y = train_data_group,
            method = 'rf',
            tuneGrid = tuneGrid,
            trControl = trControl,
            metric = 'Accuracy'
            )

print(rf)
plot(rf)
```


对于mtry亦可通过tuneRF筛选最佳mtry，以下为按照OOBEError进行筛选.
不过似乎不应该这么跑，报warning
```{r}
# dont run this
bestMtry <- randomForest::tuneRF(boruta_train_data,train_data_group, 
                                 stepFactor = 1.5, 
                   improve = 1e-5, ntree = 500)

trControl <- trainControl(method = 'repeatedcv', number = 10, repeats = 3)

tuneGrid <- expand.grid(.mtry=bestMtry)

rf <- train(x = boruta_train_data, 
            y = train_data_group,
            method = 'rf',
            tuneGrid = tuneGrid,
            trControl = trControl,
            metric = 'Accuracy'
            )

print(rf)
plot(rf)
```

#### 可视化top20特征，并提取final model
```{r}
dotPlot(varImp(rf), top = 20)

rf_finalModel <- rf$finalModel
```

#### 模型评价
```{r}
library(pROC)
predictions_train <- predict(rf_finalModel, newdata=boruta_train_data)
confusionMatrix(predictions_train, train_data_group)

# 在测试集上的数据表现
prediction_prob <- predict(rf_finalModel, 
                           newdata = boruta_test_data, type = 'prob')

predictions <- predict(rf_finalModel, newdata = boruta_test_data)
confusionMatrix(predictions, test_data_group)

# ROC curve
roc_curve <- roc(test_data_group, prediction_prob[,1])
roc_curve
roc <- roc(test_data_group, factor(predictions, ordered=T))
plot(roc)

best_thresh <- data.frame(coords(roc=roc_curve, x = "best", input="threshold", 
                                 transpose = F, best.method = "youden"))
# youden指数求roc曲线的最佳点
best_thresh$best <- apply(best_thresh, 1, function (x) 
  paste0('threshold: ', x[1], ' (', round(1-x[2],3), ", ", round(x[3],3), ")"))

print(best_thresh)

ROC_data <- data.frame(FPR = 1- roc_curve$specificities, TPR=roc_curve$sensitivities)
ROC_data <- ROC_data[with(ROC_data, order(FPR,TPR)),]


```


```{r}
p <- ggplot(data=ROC_data, mapping=aes(x=FPR, y=TPR)) +
  geom_step(color="red", size=1, direction = "vh") +
  geom_segment(aes(x=0, xend=1, y=0, yend=1))  + theme_classic() + 
  xlab("False positive rate") + 
  ylab("True positive rate") + coord_fixed(1) + xlim(0,1) + ylim(0,1) +
  annotate('text', x=0.5, y=0.25, label=paste('AUC=', round(roc_curve$auc,2))) +
  geom_point(data=best_thresh, mapping=aes(x=1-specificity, y=sensitivity), color='blue', size=2) + 
  ggrepel::geom_text_repel(data=best_thresh, mapping=aes(x=1.05-specificity, y=sensitivity ,label=best))
p
```



基于选定的最优阈值制作混淆矩阵并评估模型预测准确度显著性,结果显著P-Value [Acc > NIR]<0.05。
```{r}
predict_result <- data.frame(Predict_status=c(T,F), Predict_class=colnames(prediction_prob))

head(predict_result)
predictions2 <- plyr::join(data.frame(Predict_status=prediction_prob[,1] > best_thresh[1,1]), predict_result)

predictions2 <- as.factor(predictions2$Predict_class)

confusionMatrix(predictions2, test_data_group)
```



