---
title: "sme"
author: "liuc"
date: "11/3/2021"
output: html_document
---

```{r setup, include=FALSE}
knitr::opts_chunk$set(echo = TRUE)
```

## Structural Equation Modeling

结构方程模型是一类将两个或多个结构模型联合起来，以实现对多元关系进行建模的的统计框架。

```{r}
library(easystats)
library(lavaan)
library(tidySEM)
```

## model syntax in lavaan

```{r}
myModel <- ' # regressions
             y1 + y2 ~ f1 + f2 + x1 + x2
                  f1 ~ f2 + f3
                  f2 ~ f3 + x1 + x2

             # latent variable definitions 
               f1 =~ y1 + y2 + y3 
               f2 =~ y4 + y5 + y6 
               f3 =~ y7 + y8 + y9 + y10

             # variances and covariances 
               y1 ~~ y1 
               y1 ~~ y2 
               f1 ~~ f2

             # intercepts 
               y1 ~ 1 
               f1 ~ 1
           '
```


## path analysis

```{r}
# 没有潜在变量的SEM模型
 # https://benwhalley.github.io/just-enough-r/path-models.html

mm <- ''

path <- sem(
  model = mm,
  data = data,
  
)

```
*interpret results: * summary有几个参数可供选择，fit.measure = TRUE,standardized = TRUE.
参数估计（Parameter Estimates），观测变量到潜在因子的标准化权重；
潜在变量（Latent Variables），估计的潜在因子的因子得分；
因子协方差（Covariances），潜在因子之间的协方差；
误差方差（Variances），每个观测变量的误差方差的估计值



## confirmatory factor analysis

```{r}
# measurement model
# CFA从先验知识出发，预先确定一组简单的因子结构
data(HolzingerSwineford1939)

hs.model <- '
visual =~ x1 + x2 + x3
textual =~ x4 + x5 + x6
speed =~ x7 + x8 + x9
'

# fit the model
fit <- cfa(hs.model, data = HolzingerSwineford1939)

summary(fit, fit.measure = TRUE)

# 整体拟合度
fitmeasures(fit,
            c('cfi', 'rmsea', 'rmsea.ci.upper', 'bic')
            )
performance::performance(fit)

graph_sem(fit)
```

## Latent Variable Structural Model

```{r}
model <- '
  # measurement model
    ind60 =~ x1 + x2 + x3
    dem60 =~ y1 + y2 + y3 + y4
    dem65 =~ y5 + y6 + y7 + y8
  # regressions
    dem60 ~ ind60
    dem65 ~ ind60 + dem60
  # residual correlations
    y1 ~~ y5
    y2 ~~ y4 + y6
    y3 ~~ y7
    y4 ~~ y8
    y6 ~~ y8
'

fit <- sem(model, data = PoliticalDemocracy)
summary(fit, standardized = TRUE)

```


## growth curve models

```{r}
model <- ' i =~ 1*t1 + 1*t2 + 1*t3 + 1*t4
           s =~ 0*t1 + 1*t2 + 2*t3 + 3*t4 '
fit <- growth(model, data=Demo.growth)
summary(fit)

# a linear growth model with a time-varying covariate
model2 <- '
  # intercept and slope with fixed coefficients
    i =~ 1*t1 + 1*t2 + 1*t3 + 1*t4
    s =~ 0*t1 + 1*t2 + 2*t3 + 3*t4
  # regressions
    i ~ x1 + x2
    s ~ x1 + x2
  # time-varying covariates
    t1 ~ c1
    t2 ~ c2
    t3 ~ c3
    t4 ~ c4
'
fit2 <- growth(model2, data = Demo.growth)
summary(fit2)
```

# piecewise structural equation modeling

```{r}

```






