---
title: "cox regression"
author: "liuc"
date: "11/29/2021"
output: html_document
editor_options: 
  markdown: 
    wrap: 72
---

```{r setup, include=FALSE}
knitr::opts_chunk$set(echo = TRUE)
```

# 生存分析的COX回归和KM分析

<https://www.emilyzabor.com/tutorials/survival_analysis_in_r_tutorial.html>

本笔记主要记录较为完整的Cox回归模型和KM分析，其中对于Lasso-Cox、mixed-Cox等，详见*lasso_cox.Rmd*,
*mixed_cox.Rmd*这两个笔记。

生存分析所分析的数据特点为time-to-event数据，time总是from to end的，比如Time from response to recurrence
这类最常见的数据，在面对此类数据时除了period需要考察外还需要考虑起始时间的特点，这一点在删失数据的各种分类更需注意。
对于左删失和interval censor数据需要别的数据处理方法，此处主要讨论以右删失数据为主。

右删失数据是在实验结束之时，事件还没有发生，也不知道它啥时候发生，是比较常见的。

## cox regression

```{r, include=FALSE}
library(tidyverse)
library(easystats)
library(survival)
library(survminer) # for KM plot
library(riskRegression)
library(rms)
library(gtsummary) # for beautiful table
```

建模. 对于cox回归其实质同线性回归;
需要满足等比例假设，对于不满足的自变量采用分层分析的方法。
_对于因子变量_应如何纳入到具体的模型中呢？对于设置成factor的因子R中模型常见的处理方式是将其自动设置为dummy变量。就像`model.matrix(~ 0 + factor(ph.ecog), lung)`

```{r}
data('lung', package = 'survival')
lung <- na.omit(lung) %>% 
  as_tibble() %>% 
  rstatix::convert_as_factor(sex, ph.ecog)

# 多变量cox回归
mod <- coxph(Surv(time, status==2)~age + sex + ph.ecog + ph.karno + meal.cal + wt.loss, 
             data = lung, 
             # y=TRUE, 
             x = TRUE)
summary(mod) # Concordance 即是c-index

# 等比例风险假设，cox回归需要满足的假设, 可采用cox.zph函数并结合cumulative incidence plot
# GLOBAL为整体上是否满足等比例风险，p值大于0.05一般视为满足, 对于某一不满足的自变量采用分层分析的方法进行
(z <- cox.zph(mod))
ggcoxzph(z)

# 下面为分层分析后的变量，以下暂不考虑
mod_strata <- coxph(Surv(time, status)~age + sex + ph.ecog + strata(ph.karno) + meal.cal + wt.loss, 
             data = lung, 
             y=TRUE, 
             x = TRUE)
mod_strata # 分层变量不在作为自变量因素
summary(mod_strata)

```

*对于Cox回归结果的解释：*P值和CI为此系数是否对模型具有影响,检验系数值是否为0。而coef或者exp(coef)为HR值，HR值等于1为变量中的因素之间没有差异，对于分类变量而言，sex解读为女性(2)比男性(1)降低了57%的风险；对于自变量为连续变量的数据而言，其值一般正值表示预后更差。 these results indicate that age makes a smaller contribution to the difference in the HR after adjusting for the ph.ecog values and patient’s sex, and only trend toward significance.holding the other covariates constant, an additional year of age induce daily hazard of death by a factor of exp(beta) = 1.01, or 1%, which is not a significant contribution.


变量筛选:

```{r}
# 提取模型estimate
# 并转化成HR值
broom::tidy(mod, 
            exp = TRUE
            )

# 输出漂亮表格
gtsummary::tbl_regression(mod, exp = T)

```




*简答起见可以选择finalfit进行拟合*下面是一个示例：

参考官方文档。

```{r}
melanoma = boot::melanoma

dependent_os  <- "Surv(time, status_os)"
dependent_dss <- "Surv(time, status_dss)"
dependent_crr <- "Surv(time, status_crr)"
explanatory   <- c("age", "sex", "thickness", "ulcer")

melanoma %>% 
    finalfit::finalfit(dependent_os, explanatory)
```





c-index以及校准曲线:
c-index用于评估模型的区分度，可以理解为模型拟合后自身的区分能力。
校准曲线用于评估模型的准确性或者说与实际的一致性。

```{r}
# 基于riskRegression的校准曲线
mod2 <- coxph(Surv(time, status==2)~age + sex + ph.ecog + ph.karno, 
             data = lung, x = T)
xs <- riskRegression::Score(list(model1 = mod, model2 = mod2),
         Hist(time, status==2)~1,
         data=lung,
         plots="calibration",
         metrics='Brier')

riskRegression::plotCalibration(xs, cens.method="jackknife",
                col = c('black', 'red')
                )

plotCalibration(xs,
                model="model1", # 绘制模型1的校准曲线
                bars=TRUE,  # 校准曲线为条形图形式
                show.frequencies = TRUE, # 条形图上显示频率
                xlab = "预测的风险", # x轴标签
                ylab = "观察的风险", # y轴标签
                col = c("#ca3e47","#1ee3cf"), # 设置条形图的颜色
                names.cex = 1.2, # X轴数字的缩放倍数
                cex = 2.0) # 设置图例和标签的缩放倍数)
```

基于riskRegression的ROC曲线:
survivalROC包和timeROC包也能绘制生存资料的ROC曲线，但是他们一般是基于单因素的。

```{r}
# 在对cox回归计算ROC时，一般会指定一个时间
roc_res <- Score(list(model1 = mod), 
            Hist(time, status==2)~1, 
            data = lung,
            # times = 365,
            plots = 'roc',
            metrics ="auc")

plotROC(roc_res, 
        xlab="1-Specificity",
        ylab="Sensitivity",
        lty=1,
        cex=1.1,
        pch=2,
        lwd=2,
        col="red",
        legend="Model1")

```

### 呈现cox回归的结果

interpret the results is so import!

在上述的`summary(mod)`的结果中，三个整体的检验(likelihood,Wald,Score)P值小于0.05，说明模型整体上是有意义的。

```{r}
# The HR is interpreted as the instantaneous rate of occurrence of the event of interest in those who are still at risk for the event. It is not a risk, though it is commonly interpreted as such
# HR = 0.59 implies that around 0.6 times as many females are dying as males, at any given time




```

### 基于rms包的分析:

列线图的绘制、c-index、校准曲线等

```{r}
dd <- datadist(lung)
options(datadist = 'dd')

lung2 <- lung
label(lung2$age) <- 'Patient Age' # 在nomograph中显示的变量label

coxm <- rms::cph(
  formula = Surv(time, status==2)~age + sex + ph.ecog + ph.karno + meal.cal + wt.loss,
  x = T,
  y = T,
  surv = T,
  data = lung2
)
coxm # 和mod估计的结果是一致的
# c-index 的计算
# Dxy/2+0.5
c <- validate(coxm, 
             dxy=T, 
             B=1000)

## 设置预测时间
# 预测时间的选择，需要依据具体的数据和time的分布结合临床需求进行操作
surv <- Survival(coxm)
surv1 <- function(x)surv(365 * 1, lp=x)
surv2 <- function(x)surv(365 * 2, lp=x)

nomo <- nomogram(coxm,
                fun = list(surv1, surv2),
                funlabel = c('1-year LR probability',
                             '2-year LR probability'
                             ),
                lp = F,
                maxscale = 100 # 以百分比的形式展示
                )
plot(nomo, 
     #1.变量与图形的占比
     xfrac=.35, 
     #2.变量字体加粗
     cex.var=1, 
     #3.数轴：字体的大小
     cex.axis=0.8,
     #4.数轴：刻度的长度
     tcl=-0.5,
     #5.数轴：文字与刻度的距离
     lmgp=0.3, 
     #6.数轴：刻度下的文字，1=连续显示，2=隔一个显示一个
     label.every=1, 
     #7.1个页面有几个数轴(这个可以压缩行间距)
     naxes=13,
     #8.垂直线的颜色.
     col.grid=gray(c(0.8, 0.95)),
     #9.线性预测轴名字
     lplabel="Linear Predictorlp", 
     #10变量分数名字
     points.label='Points', 
     #11总分名字
     total.points.label='Total Points',
     force.label=T#没啥用。TRUE强制标记的每个刻度线都绘制标签，我也没研究明白
     )

```

rms包的校准曲线绘制

```{r}
p <- rms::calibrate(coxm,#模型名称
              cmethod='KM',
              method='boot',#检测方法
              u=365*2,#评估的时间，注：一定要与模型的时间一致
              m=50, #每次抽样的样本量，样本总量除以3/4
              B=1000)#抽样次数

plot(p,
     add=F,
     conf.int=T,#95%CI（蓝色线）
     subtitles = F,#关闭副标题
     cex.subtitles=0.8, 
     lwd=2,
     lty=1,
     errbar.col="blue",
     xlim=c(0,1),#调节x.y轴刻度范围
     ylim=c(0,1),
     xlab="nomo for two year survival",
     ylab="actual two year survival",
     col="red")

# another plot
plot(cal,lwd=2,lty=1,errbar.col=c(rgb(0,118,192,maxColorValue=255)),
     xlim=c(0.6,1),ylim=c(0.6,1),
     xlab="Nomogram-Predicted Probability of 5-Year OS",
     ylab="Actual 5-Year OS(proportion)", 
     col=c(rgb(192,98,83,maxColorValue=255)))
lines(cal[,c("mean.predicted","KM")],type="b",lwd=2,
      col=c(rgb(192,98,83,maxColorValue=255)), pch=16)
abline(0,1,lty=3,lwd=2,col=c(rgb(0,118,192,maxColorValue=255)))
```

ggDCA包的决策曲线分析： 决策曲线（Decision curve analysis，DCA）

```{r}
library(ggDCA)

dca1 <- ggDCA::dca(mod,
            new.data = NULL,
            times = "median"
            )

ggDCA::AUDC(dca1)

ggplot(dca1,       
       model.names="model1",
       linetype =F,
       lwd = 1.2) 
```


*多因素cox回归分析后的单因素的KM曲线*

或者应该说是cofounder-adjusted expected survival probabilities, 不知此时是否还合适称之为KMplot.

在混杂因素纳入模型后，聚焦的单一变量在一些文献中，也会绘制Adjusted Survival Curves. The `survfit` function estimates $S(t)$, by default at the mean values of the covariates:

> <http://www.sthda.com/english/wiki/cox-proportional-hazards-model>
> <https://bookdown.org/sestelo/sa_financial/adjusting-survival-curves.html>
> https://stackoverflow.com/questions/70783093/how-to-generate-covariate-adjusted-cox-survival-hazard-functions

经过多方尝试，似乎`https://github.com/RobinDenz1/adjustedCurves` 是个不错的选择。

```{r}
new_df <- with(lung,
               data.frame(sex = c(1, 2), 
                          age = rep(mean(age, na.rm = TRUE), 2),
                          ph.ecog = c(1, 1),
                          ph.karno = rep(mean(ph.karno, na.rm = TRUE), 2)
                          )
               ) %>% rstatix::convert_as_factor(sex, ph.ecog)

fit <- survfit(mod2, newdata = new_df)

ggsurvplot(fit, conf.int = TRUE, 
           pval = TRUE,data = new_df,
           legend.labs=c("Sex=1", "Sex=2"),
           ggtheme = theme_minimal())

# 利用survminer
# 似乎对因子变量不怎么支持
curve <- surv_adjustedcurves(mod2, variable = 'sex', data = lung, method = "average")
ggadjustedcurves(mod2, variable = 'sex', data = lung, method = "average")


# 尝试adjustedCurves的用法
adjsurv <- adjustedCurves::adjustedsurv(data=lung,
                        variable="sex",
                        ev_time="time",
                        event="status",
                        method="direct",
                        outcome_model=cox_mod,
                        conf_int=TRUE)

# plot with confidence intervals
plot(adjsurv, conf_int=TRUE)
```

**两个模型的比较**
```{r}
anova(mod2, mod) #fist the reduced model, second the full model
```



*KM plot*

KM plot一个很重要的点在于，得有一个分类数据。

```{r}
fit <- survfit(Surv(time, status==2) ~ sex, data = lung,
               conf.int = 0.95,
               se.fit = TRUE
               )
fit # 中位生存期以及95%CI

# 中位生存期、95%CI
surv_median(fit)
surv_pvalue(fit)

# Estimating x-year survival
# 查看某个时间点的生存率, 如下示例为1年时的生存率
summary(survfit(Surv(time, status) ~ 1, data = lung), times = 365.25)

# 从survdiff中提取pvalue
sd <- survdiff(Surv(time, status) ~ sex, data = lung)
1 - pchisq(sd$chisq, length(sd$n) - 1)
# directly calculate the log-rank test p-value using survdiff()
survdiff(Surv(time, status) ~ sex, data = lung)


# KM plot
pp <- ggsurvplot(fit, 
                 data = lung,
                 surv.median.line = "hv",
                 legend.title = "Subtype",
                 legend.labs = c("Male", "Female"),
                 legend = c(0.9,0.9),
                 censor.shape="|", censor.size = 4,
                 pval = TRUE,
                 pval.method = TRUE,
                 pval.size = 4,
                 # pval.coord = c(0, 0.03),
                 conf.int = FALSE,
                 conf.int.style = "step",
                 add.all = FALSE,
                 risk.table = 'abs_pct',
                 tables.height = 0.2,
                 tables.theme = theme_cleantable(),
                 risk.table.fontsize = 5,
                 risk.table.y.text = TRUE,
                 fontsize = 8,
                 font.x = c(15),
                 font.y = c(15),
                 # font.family = 'Book Antiqua',
                 # font.tickslab = c(20, "plain"),
                 ncensor.plot = FALSE,
                 ncensor.plot.height = 0.25,
                 # cumevents.y.text = 8,
                 # ylab="Cumulative survival (percentage)",
                 xlab = " Time(Days)",
                 break.time.by = 50,
                 palette = 'aaas',
                 ggtheme = cowplot::theme_cowplot(font_size = 15) +
                   theme(axis.text.x = element_text(face = 'bold'),
                         axis.text.y = element_text(face = 'bold'),
                         axis.line = element_line(linetype = 'solid',
                                                  size = 1),
                         axis.ticks = element_line(size = 1),
                         axis.title = element_text(face = 'bold')
                   )
                 # ggtheme = theme_survminer() +
                 #   theme(legend.text = element_text(size = 20),
                 #         legend.title = element_text(size = 20),
                 #         axis.text.x = element_text(size = 20),
                 #         text = element_text(size = 20),
                 #         plot.title = element_text(hjust = 0.0)
                   # )
)
pp$plot <- pp$plot + 
  labs(title    = "Survival curves",
       subtitle = "Based on Kaplan-Meier estimates"
  ) +
  scale_x_continuous(expand = c(0, 0)) + 
  scale_y_continuous(expand = c(0, 0))
pp
```



*Landmark分析：*如果随访的不同时间段间基础风险发生变化，需要分时间段分别分析。处理KM曲线交叉的情况.

更一般的，当处理非baseline变量时

```{r}
# landmark 分析, 分时间段分析, 以某个时间点为截断点，分别做KM分析，以解决time-to-treatment bias或immortal time bias
# https://github.com/jinseob2kim/jskm
# https://bbisr.shinyapps.winship.emory.edu/CASAS/
jskm(fit, mark = F,  surv.scale = "percent", pval =T, table = T, 
     cut.landmark = 500, # 需要修改的函数
     showpercent = T)


p3 <- jskm(fit,
         pval = T,
         table = T,
         label.nrisk = "Numbers at risk",
         ystrataname = "Treatment",
         ystratalabs = c("Obs", "Lev", "Lev+5FU"),
         marks = F,
         linecols = "Set2",
         xlabs = "Time (Day)",
         cut.landmark = 365)#选择分界点


# landmark的分析，首先需要选择landmark time
# 然后再选择time 大于landmark time的人群
# Calculate follow-up from landmark time and apply traditional log-rank tests or Cox regression


```

### Random Forests Model for survival

```{r}
# ranger model
r_fit <- ranger::ranger(Surv(time, status) ~ trt + celltype + 
                     karno + diagtime + age + prior,
                     data = vet,
                     mtry = 4,
                     importance = "permutation",
                     splitrule = "extratrees",
                     verbose = TRUE)

# Average the survival models
death_times <- r_fit$unique.death.times 
surv_prob <- data.frame(r_fit$survival)
avg_prob <- sapply(surv_prob,mean)

# Plot the survival models for each patient
plot(r_fit$unique.death.times,r_fit$survival[1,], 
     type = "l", 
     ylim = c(0,1),
     col = "red",
     xlab = "Days",
     ylab = "survival",
     main = "Patient Survival Curves")

```
