---
title: "SVM_tidymodels"
author: "liuc"
date: '2022-05-26'
output: pdf_document
---

```{r setup, include=FALSE}
knitr::opts_chunk$set(echo = TRUE)
```

## SVM_tidymodels
支持向量机

```{r}
library(tidyverse)
library(tidymodels)
library(usemodels)

```


在建立模型之前，可以通过一些`tidymodels`所提供的辅助工具进行一些初步的工作，比如我们打算在前列腺癌表达数据集上进行重要变量（基因）的筛选和建立区分癌和癌旁的模型，并打算利用SVM算法，那么首先可以利用`usemodels`建立一个基本的模型框架，并基于具体的数据进行一些修改, 不过`usemodels`所支持的模型还有限，`parsnip::parsnip_addin()`也有一 段时间没有 更新了。
`show_engines()`函数可以查看所支持的引擎。
```{r}
usemodels::use_kernlab_svm_rbf(formula = class ~ ., data = prostat_train,
                               prefix = 'kernlab', verbose = F,
                               tune = TRUE, colors = TRUE, clipboard = F
                               )
```


准备数据
```{r}
expr_file <- "datasets/prostat.expr.symbol.txt"
metadata_file <- "datasets/prostat.metadata.txt"

expr_mat <- read_delim(expr_file, delim = '\t') %>% 
  janitor::clean_names()
metadata <- read_delim(metadata_file, delim = '\t') %>% 
  janitor::clean_names()

# 此处或可以加上`Boruta`的结果进行一些变量筛选工作
input_data <- expr_mat %>% column_to_rownames('symbol') %>% t() %>% 
  as.data.frame() %>% rownames_to_column() %>% as_tibble() %>% 
  janitor::clean_names() %>% 
  left_join(metadata, by = c('rowname'='sample')) %>% 
  mutate(class = if_else(class=='tumor', 1, 0)) %>% 
  mutate(class = as_factor(class))


# 此处也可以保留rowname列，在下文中通过recipe中的`update_role`进行
set.seed(42)
df_split <- initial_split(input_data %>% select(-rowname))

prostat_train <- training(df_split)
prostat_test <- testing(df_split)
```



svm主要由两个R包提供内在的引擎`show_engines('svm_linear')`: kernlab & LiblineaR
```{r}
prostat_folds <- vfold_cv(prostat_train, strata = class)


svm_spec <- svm_linear(mode = "classification") %>% 
  set_engine('kernlab')

prostat_rec <-
  recipe(class ~ ., data = prostat_train)

## just to see how it is working:
# prep(prostat_rec) %>% bake(new_data = NULL) %>% glimpse()

prostat_wf <- workflow(prostat_rec, svm_spec)
prostat_wf
```



```{r}
doParallel::registerDoParallel()

set.seed(123)
prostat_metrics <- metric_set(accuracy, sens, spec)

# `fit_resamples`不可以做tune的操作，即不可以做网格搜索；但提供一种类似交叉验证的操作
prostat_rs <- fit_resamples(prostat_wf, resamples = prostat_folds, metrics = prostat_metrics)
collect_metrics(prostat_rs)
```


last_fit() to fit one final time to the training data and evaluate one final time on the testing data.
以下结果显示在测试集数据上具有不错的表现。
```{r}
final_rs <- last_fit(prostat_wf, df_split, metrics = prostat_metrics)
collect_metrics(final_rs)
```


confusion matrix:
在测试集数据上的混淆矩阵
```{r}
(collect_predictions(final_rs) %>%
  conf_mat(class, .pred_class)) %>%
  autoplot()
```


If we decide this model is good to go and we want to use it in the future, we can extract out the fitted workflow. This object can be used for prediction:
```{r}
final_fitted <- extract_workflow(final_rs)
augment(final_fitted, new_data = slice_sample(prostat_test, n = 3)) %>% 
  dplyr::select(last_col(5:1))
```


We can also examine this model (which is just linear with coefficients) to understand what drives its predictions.
在engine选择为LiblineaR时tidy函数支持，不过kernlab不支持。
```{r}
tidy(final_fitted) %>%
  slice_max(abs(estimate), n = 20) %>%
  mutate(
    term = str_remove_all(term, "tf_author_"),
    term = fct_reorder(term, abs(estimate))
  ) %>%
  ggplot(aes(x = abs(estimate), y = term, fill = estimate > 0)) +
  geom_col() +
  scale_x_continuous(expand = c(0, 0)) +
  scale_fill_discrete(labels = c("Fewer weeks", "More weeks")) +
  labs(x = "Estimate from linear SVM (absolute value)", y = NULL, 
       fill = "How many weeks on\nbestseller list?")
```





